臺灣臺北地方法院民事簡易判決
108年度國字第15號
原      告  呂照鵬  
訴訟代理人  陳庭肅律師（已解除委任）
            姚本仁律師
上一人之            
複代理人    何思瑩律師
被      告  陳文昭  
訴訟代理人  賴佩霞律師
複代理人    戴嘉志律師(已解除委任)
被      告  臺北市交通管制工程處

法定代理人  劉瑞麟  
訴訟代理人  劉仁閔律師
            林立律師
            趙翊婷律師
上列當事人間國家賠償等事件，本院於民國110年11月2日言詞辯
論終結，判決如下：
    主  文
一、被告臺北市交通管制工程處應給付原告新臺幣壹佰參拾參萬
    貳仟壹佰伍拾肆元，及自民國108年2月20日起至清償日止，
    按年息5％計算之利息。
二、原告其餘之訴駁回。
三、訴訟費用43％由被告臺北市交通管制工程處負擔，餘由原告負擔。
四、本判決第一項於原告以新臺幣肆拾肆萬肆仟零伍拾壹元為被告臺北市交通管制工程處供擔保後，得假執行。但被告臺北市交通管制工程處如以新臺幣壹佰參拾參萬貳仟壹佰伍拾肆元為原告預供擔保，得免為假執行。
五、原告其餘假執行之聲請駁回。
    事實及理由
甲、程序部分：
一、按本於道路交通事故有所請求而涉訟者，應適用簡易程序，
    為新修正民事訴訟法第427條第2項第11款規定明文（本修正
    條文於民國110年1月20日公布，並於110年1月22日生效）；
    另按修正之民事訴訟法簡易訴訟程序，依本施行法第12條第
    10項公告施行後，於修正前已繫屬之事件，其法院管轄權及
    審理程序依下列之規定：一、未經終局裁判者，適用修正後
    之規定，亦為民事訴訟法施行法第4條之1第1款定有明文。
    查，原告基於道路上之交通事故有所請求而涉訟，應屬新修
    正民事訴訟法第427條第2項第11款規定之範疇，故本件訴訟
    雖於前揭規定修正前即繫屬於本院，然既尚未經終局裁判，
    依據前揭施行法規定，於新法公布生效後，自應適用新修正
    規定改行簡易程序，先予敘明。
二、按法定代理人之代理權消滅者，訴訟程序在有法定代理人承
    受其訴訟以前當然停止；聲明承受訴訟，應提出書狀於受訴
    法院，民事訴訟法第170條、第176條分別定有明文。查原告
    於民過108年1月29日起訴時，被告臺北市交通管制工程處（
    下稱北市交管處）之法定代理人為乙○○，嗣於訴訟程序進行
    中，變更為丙○○，經丙○○於110年8月10日具狀聲明承受訴訟
    （見本院卷三第355至360頁），核與前揭規定相符，應予准
    許。
三、次按依國家賠償法請求損害賠償時，應先以書面向賠償義務
    機關請求之；賠償義務機關拒絕賠償，或自提出請求之日起
    逾30日不開始協議，或自開始協議之日起逾60日協議不成立
    時，請求權人得提起損害賠償之訴，國家賠償法第10條第1
    項、第11條第1項分別定有明文。查原告主張被告北市交管
    處應依國家賠償法第3條第1項規定負國家賠償責任，並於10
    6年8月24日以書狀向被告北市交管處請求賠償，經被告北市
    交管處拒絕，業據其提出被告北市交管處機關107年7月3日
    北市交工程字第1076011324號函及協議會簽到表、協議紀錄
    、協議不成立證明書為證（見北司調卷第13至16頁），故原
    告提起本件國家賠償之訴，核與上開規定相符，應予准許。
四、按訴狀送達後，原告不得將原訴變更或追加，但擴張或減縮
    應受判決事項之聲明者，不在此限，民事訴訟法第255條第1
    項第3款定有明文。查，原告起訴時原聲明請求被告應賠償
    其新臺幣（下同）3,007,600元，嗣於110年4月20日、110年
    7月8日分別具狀將請求金額變更為30,009,175元、3,116,10
    7元，核屬擴張應受判決事項之聲明，參諸上開規定，應予
    准許。
乙、實體部分：
一、原告主張：
  ㈠被告甲○○於106年3月13日上午6時57分許駕駛車牌號碼00-000
    0號自小客車，沿臺北市大安區敦化南路2段快車道由南向北
    方向行駛，行經該路段與安和路2段171巷交岔路口處，因被
    告北市○○○○○○○○○○路○號誌燈號（下稱系爭燈號）故障，故
    雙向均呈綠燈狀態，又被告甲○○疏未注意車前狀況，與沿安
    和路2段171巷由東向西方向行駛之原告所騎乘車牌號碼000-
    000號重型機車發生碰撞（下簡稱系爭事故），原告遂彈飛
    十幾公尺，不僅機車車身嚴重毀損，並受有腰背部疼痛、雙
    下肢痛、麻、無力、左側坐骨神經痛及第二、三腰椎間盤突
    出症、第四、五腰椎滑脫並椎管狹窄、腰椎神經根病變等身
    體傷害。
  ㈡原告因系爭車禍受有以下損害：
  ⒈醫療費用計新臺幣（下同）103,585元：原告因系爭車禍受有
    身體損害，106年3月13日車禍當日由臺北市立聯合醫院仁愛
    院區（下稱仁愛醫院）急診入院治療，嗣於106年3月15日出
    院，隨後並於該院神經外科、復健科門診持續追蹤治療。原
    告復至臺北市立萬芳醫院（下稱萬芳醫院）神經外科、復健
    科門診治療、鴻安中醫診所接受中醫針灸、食用中藥藥帖治
    療等，因系爭車禍事故支付之醫療費用共計103,585元。
  ⒉原告配合法院囑託國立臺灣大學醫學院附設醫院環境暨職業
    醫學步（下稱臺大醫院）進行勞動能力減損之鑑定，支出檢
    查費用467元。
　⒊機車修理費用4,600元：原告於車禍當日騎乘之車牌號碼000-
    000號重型機車因遭撞擊而有損害，修繕費用為4,600元。
  ⒋眼鏡費用3,000元：系爭車禍當日，原告遭撞擊後彈飛十幾公
    尺，故原告掛戴之眼鏡因此全毀而有更換之必要，眼鏡費用
    為3,000元。
  ⒌就醫交通費用112,465元：原告受傷後行動不便，自住家往返
    醫院需搭乘計程車就診、復健，因本件系爭事故曾至仁愛醫
    院就診13次、復健348次、出院1次，每次以來回150元計算
    車資，共計54,225元；前往萬芳醫院就診14次、復健48次，
    來回以320元計算車資，共計19,840元；前往鴻安中醫診所2
    40次，每次來回以160元計算車資，共38,400元；為此，原
    告請求被告應給付自家中往返醫療院所之交通費112,465元
    。
  ⒌看護費用計100,000元：原告因系爭車禍受有椎間盤突出、腰
    椎滑脫並椎管狹窄及腰椎神經根病變等傷害，故而有腰背部
    疼痛、雙下肢痛、麻、無力等情，致使原告行動困難及不便
    、不能提重物及劇烈運動。職此，原告自106年3月13日至15
    日住院期間、出院後之日常生活起居皆係由弟弟及家人輪流
    照護，親屬看護時雖無現實看護費之支付，依最高法院見解
    仍應認原告受有相當於看護費之損害，原告請求100,000元
    之看護費。
  ⒍勞動能力減損費用計1,691,985元：原告為中華郵政股份有限
    公司郵件投遞科萬華投遞股郵務士，平時主要工作為騎乘機
    車遞送郵件。然原告腰椎因系爭車禍受有嚴重傷害，致使原
    告腰背、下肢疼痛、行動困難，已無法如同往常騎乘機車遞
    送郵件，原告自系爭車禍發生至今，僅能不斷向請公司請公
    傷假、病假；自106年3月13日至12月31日即休假228天、107
    年休假共計299天。職此，原告之勞動能力因系爭車禍而有
    明顯減損，其工作表現如出勤狀況、工作考績即因此受有影
    響，而無法領得考績獎金及全勤獎金，其他如值班費、加班
    費、不休假補助等皆因無法領取，為此原告請求1,691,985
    元之勞動力減損損害賠償。
  ⒎精神慰撫金1,100,000元：原告自系爭車禍受傷以來，因腰椎
    受有嚴重傷害，腰背、下肢疼痛痛不堪，須不斷接受中、西
    醫復健治療才能纾解疼痛感，日常生活起居亦因此遭受諸多
    不便；不僅如此，原告腰椎所受之傷勢，亦造成雙下肢麻、
    無力之症狀，倘若未妥善治療及復建，恐會影響原告之生育
    能力，況原告迄今尚未結婚生子。原告因系爭車禍不僅受有
    皮肉之痛，精神上更是遭受莫大的折磨，故原告請求1,100,
    000元之精神慰撫金。
  ㈢綜上，原告受有上開損害，爰依民法第191條之2、第184條、
    第185條、第193條第1項、第195條第1項前段、第213條、第
    215條等規定，及依國家賠償法第3條第1項、第5條規定，請
    求被告等連帶給付3,116,107元。
  ㈣並聲明：⒈被告甲○○及北市交管處應連帶給付原告3,116,107
    元，及其中3,001,100元自起訴狀繕本送達翌日起，其中8,0
    75元自民事準備㈥狀繕本送達翌日起，其中106,932元自民事
    準備㈦狀繕本送達翌日起，均至清償日止，按週年利率5％計
    算之利息。⒉原告願供擔保，請准宣告假執行。
二、被告甲○○答辯：
　㈠被告甲○○就系爭事故並無肇事因素，有臺北市政府警察局道
    路交通事故初步分析研判表、臺北市車輛行車事故鑑定委員
    會106年10月24日鑑定意見書、臺北市車輛行車事故鑑定覆
    議委員會107年1月8日鑑定覆議意見書、逢甲大學車輛行車
    事故鑑定研究中心行車事故鑑定報告書在卷為憑，並經臺灣
    臺北地方檢察署以107年度調偵字第35號為不起訴處分，嗣
    經原告（即告訴人）聲請再議，復由臺灣高等檢察署以107
    年度上聲議字第2950號駁回等情，有各該處分書足佐；並均
    已認定「被告甲○○於本件車禍事故發生時，係依綠燈號誌正
    常行駛於車道上，並未超速等違反交通規則之情，被告甲○○
    對於原告騎乘機車無預警往右側倒地之舉動，並無預防義務
    ，況依當時之情形，亦無法期待被告甲○○做出適當之反應以
    避免事故之發生，自難認其駕駛行為有任何注意義務之違反
    」。堪認被告甲○○就系爭車禍事故發生，並無任何過失至明
    。
　㈡另系爭車禍發生確係因當時兩造行經路段之號誌故障，致原
    告、被告均受有損害，是被告甲○○因系爭事故亦向本件共同
    被告北市交管處求償28,207元，顯見被告甲○○亦為系爭事故
    受害人之一，亦附敘明。
　㈢況原告於另案偵查中亦曾表明：「（問：當時車禍的過程如
    何？請詳述。)…我人被撞飛出去5、6公尺…」、「…我當時行
    經的路口是綠燈，對方也表示看到的是綠燈，所以我覺得是
    交通管理處的燈號問題，所以我也對交通管理處提出國家賠
    償。」等語。顯與原告於起訴狀中主張伊遭被告之自小客車
    撞擊後彈飛十幾公尺有所齟齬。另原告前於106年9月8日調
    查筆錄中既稱本件車禍係因交通管理處燈號問題所引起，復
    於108年1月29日提出本件起訴時改稱被告就本件車禍亦有過
    失，益證原告前後主張矛盾，顯係為求取高額賠償而翻異其
    詞。
　㈣民法第191條之2規定並非無過失責任，該條為動力車輛駕駛
    人之特殊侵權行為責任規定，就歸責原則採推定過失責任，
    與同法第184條第2項規定於行為人為反保護他人之法律時即
    推定有過失，如行為人主張其無過失或行為與損害間無相當
    因果關係，原則應由行為人負舉證責任相同，駕駛人（行為
    人）倘能證明其無過失或其行為與損害間無相當因果關係，
    或其於防止損害之發生，已盡相當之助益，仍得以免責。次
    按，近代交通發達，而因動力車輛肇事致損害人之身體或財
    產者，日見增多，各國法律如義大利民法第2054條、西德道
    路交通法第7條、瑞士公路法第37條、日本汽車損害賠償保
    障法第3條等，對汽車肇事賠償責任均有特別規定。爰參考
    他國立法例並斟酌我國國情增訂第一項，規定汽車、機車或
    其他非依軌道行駛之動力車輛，在使用中加損害於他人者，
    駕駛人應賠償因此所生之損害。惟如駕駛人於防止損害之發
    生，已盡相當之注意，不在此限，以期緩和駕駛人之責任，
    該條之立法理由可資參照。堪認民法第191條之2係採推定過
    失責任原則，即舉證責任倒置，由行為人舉證證明對侵權行
    為無過失或防止損害之發生，已盡相當注意予以免責。查被
    告甲○○就系爭事故並無肇事因素，有上開鑑定意見可證，既
    已舉證證明其無任何過失，原告依民法第184條、第191條之
    2規定請求被告甲○○負侵權行為損害賠償責任，於法未合。
　㈤退步言，倘鈞院認定被告甲○○就系爭車禍事故需負擔損害賠
    償責任，就原告起訴主張之求償金額表示意見如下：
  ⒈醫療費、復健費、營養費、輔具部分：其中有關仁愛醫院「
    櫃台繳費通知單、復建療程卡」單據，並非原告實際繳費後
    所持有之收據，且金額、日期均與伊所提供之「臺北市立聯
    合醫院門急診費用收據（仁愛）」之繳款日期與繳款金額重
    複，故應予剔除，不可重複計算。又原告提出之「鴻安中醫
    診所收據」，其中附表2編號27-32、62-67之治療症狀為「
    胸部挫傷之初期照護」、「胸椎韌帶扭傷之初期照護」，惟
    系爭車禍係發生於106年3月13日，而附表2編號27-32、62-6
    7之就診日期已距事故發生後半年，則編號27-32之治療症狀
    是否為系爭車禍所引起，原告亦應先舉證以實其說，否則即
    應予剔除。另附表2編號39-44、57-61之治療症狀分別為「
    頭痛」及「失眠」，亦與原告主張系爭車禍事故發生致其「
    第二、三腰椎椎間盤突出，第四、五腰椎滑脫並椎管狹窄」
    （見起訴狀第2頁）等症狀相去甚遠，是原告亦應先舉證說
    明編號39-44、57-61之症狀與系爭車禍事故之因果關係，否
    則應予剔除。
  ⒉機車修理費用4,600元應予剔除，原告該單據僅為估價單，且
    其上「車主（送修人）同意蓋章」欄位並無任何簽名，則原
    告是否已實際支出該筆費用，無從由該單據進行判定。況原
    告之機車若非新車，亦有問題，故被告甲○○主張該筆費用應
    先剔除。
  ⒊眼鏡3,000元請求：原告應先提出單據正本供核對，再行表示
    意見。退步言，縱原告確實有該筆費用支出，然眼鏡屬消耗
    品，亦有問題。
  ⒋往返醫院交通費用應予剔除，原告並未提出任何乘車單據，
    故被告否認。
  ⒌照護費100,000元應予剔除，觀諸原告所提出之診斷證明書並
    無任何醫囑記載原告目前生活需人照料，則照護費用支出是
    否確為系爭車禍事故所衍生，亦請原告先行舉證，被告對此
    先予否認。
  ⒍勞動能力減損部分：原告稱其因系爭車禍事故而無法請領考
    績獎金、加班費云云。然前揭金額計算基準為何，原告均未
    說明。況原告縱未因系爭車禍事故受有損害，是否即可領取
    前述加給，亦屬未定，故原告應先舉證說明。
  ㈤綜上所述，被告甲○○就系爭車禍事故發生並無任何肇事因素
    存在乙節，業已說明如前，則原告縱因系爭車禍事故發生而
    受有損害，亦非由被告甲○○負責等語。
  ㈥並聲明：⒈原告之訴駁回。⒉如受不利判決願供擔保，請准予
    宣告免為假執行。
三、被告北市交管處則以：
　　國家賠償責任成立，應以該損害與公有公共設施設置、管理
    間有相當因果關係存在為前提，倘請求人主張所受損害係因
    該公有公共設施設置或管理不當所致，則請求人理應對損害
    與設施設置管理不當間具因果關係予以舉證。另就原告提出
    之相關損害賠償請求金額，表示意見如下：
  ㈠醫療相關費用部份：
  ⒈原告所提出之仁愛醫院或萬芳醫院開立之診斷證明書，均謹
    記載原告診斷病名為「第二/三腰椎椎間盤突出」以及「第
    四/五腰椎滑脫併椎管狹窄」，並未記載前述疾病是因本件
    事故所導致，原告所提出之各醫院診斷證明書，至多僅足證
    明原告有前述疾病，然並無足證明前述疾病與本件事故間之
    因果關係。
  ⒉再者，由部份仁愛醫院所開立之診斷證明書所記載，亦僅記
    載病患因本件事故而有背痛、左側坐骨神經痛、行動困難等
    症狀，惟未就「第二/三腰椎椎間盤突出」以及「第四/五腰
    椎滑脫併椎管狹窄」是本件事故所導致為任何記載，顯見被
    告所提出之相關診斷證明書，確實無法證明本件事故發生與
    腰椎椎間盤突出或腰椎滑脫併椎管狹窄間，有何相當因果關
    係存在。故被告為治療腰椎椎間盤突出及腰椎滑脫併椎管狹
    窄等疾病，以及後續所支出之復健費用依前開實務判決意旨
    ，實非被告所應負擔之賠償範圍。
  ⒊參照臺大醫院鑑定意見，已明揭原告「第四/五節腰椎滑脫併
    椎管狹窄及腰椎神經根病變」之病症與系爭事故並無因果關
    係，且前述病症本會產生腰背部疼痛、雙下肢痛、麻、無力
    等症狀，此應為原告舊疾，與系爭事故無關，且亦無任何證
    據資料顯示原告前述舊疾有因系爭事故加重之情事，故上開
    病症應排除在本件勞動能力減損之外。又原告在臺大醫院進
    行勞動能力減損之評估時，乃告知其過往並無腰椎相關病史
    ，故鑑定機關立於此前提下，評估原告在車禍後之勞動能力
    減損程度。惟原告在系爭事故發生前，於103、104年間均有
    至鴻安中醫診所、中國醫藥大學附設醫院臺北分院等院所就
    診紀錄，可知原告當時即有診斷出「上肢麻痺、腰痛、下身
    麻痺、背部扭傷及拉傷」、「腰背：腰膝無力  四肢：無力
    」等病名，並伴隨「項背強痛、僵硬、背痛徹心、腰腿連痛
    、行走困難、活動不便、無法使力」等症狀，經長期診療，
    直至系爭事故前最後一次104年9月21日就診為止，原告前述
    病症仍未獲改善，顯見系爭事故前即有腰背部相關症狀。由
    鑑定意見可知，原告「第四/五腰椎滑脫併椎管狹窄及腰椎
    神經根病變」之病症為退化性病症，並非急性外傷問題，而
    鑑定機關評估時將原告事發前之病症納入考量，臺大醫院鑑
    定勞動能力減損比例有失準信。況原告所受勞動能力減損，
    得經治療及肌力訓練後恢復一般程度，應認未遺有勞動能力
    減損之障害。
　⒋原告所提出之鴻安中醫診所診斷證明書係108年1月30日就診
    時所開立，距系爭事故發生近2年，縱以原告所提出之手寫
    門診診斷證明書，原告亦係於107年7月底方至鴻安中醫診所
    就診，就診日期與本件事故發生相距亦近1年半，實難推認
    原告就診與本件事故發生間具有相當因果關係，況且原告亦
    無從證明該中醫診所就診支出，屬本件事故所生損害之必要
    支出。再者，由鴻安中醫診所108年1月30日所開立之診斷證
    明書，其上病名亦僅記載「腰挫傷」、「軀幹多處挫傷」，
    而相關記載亦無從判斷與本件事故間具相當因果關係存在，
    故就原告前往鴻安中醫診所就診所支出之相關費用，顯難認
    與本件事故發生間具相當因果關係，實難要求被告對此部份
    應負擔賠償責任。
  ⒋原告在未提出任何相關證據以及為任何說明情況下，即逕向
    被告請求賠償未來5年期間之醫藥費用，此主張顯與舉證責
    任分配法則有所未合，故原告此部份主張顯無理由，不足採
    信。
  ㈡機車修理費：原告所提出之報價單可知，零件更換費用為4,6
    00元，然原告所騎乘車牌號碼000-000之機車，出廠日期為2
    004年6月，至事故發生當時已使用12年9個月，應依據行政
    院頒布之固定資產耐用年數表及固定資產折舊率表，將該新
    零件之支出扣除折舊，又依固定資產耐用年數表，機車之耐
    用年數為3年，故此時殘值應以1/10計算，故機車修理費部
    份計算式應為(4,600x1/10=460)，故原告所得主張之修理費
    為460元。
  ㈢眼鏡修理費：原告雖主張於該事故發生過程中，眼鏡有毁損
    情事，並提出相關單據，然並未就該眼鏡係因車禍事故發生
    毁損乙節，予以證明，況且衡諸常情，倘眼鏡係因106年3月
    13日事故發生毁損，原告理應於事故發生後旋即前往修理或
    更換眼鏡，然由原告所提出之相關單據，卻可發現，原告係
    於事故發生後10日方為眼鏡之更換，此顯與常情有悖，故被
    告否認該眼鏡之更換與本件事故發生間具因果關係。再者，
    倘系爭眼鏡確實係因該事故發生導致毁損，依前開實務判例
    及相關實務判決意旨，亦應計算該眼鏡使用年限，並扣除相
    關折舊後，予以計算，而不得逕以原告新配眼鏡所支出價格
    予以計算，故就此部份業請原告具體說明舊眼鏡使用期間，
    俾利後續相關折舊之計算。
  ㈣往返醫院交通費：本件原告對於其往返就醫之交通費用，並
    未提出任何單據予以佐證，僅憑空主張交通費，此顯與前開
    實務相關判決意旨就交通費之認定有違，故原告主張洵屬無
    據，不足為採。再者，原告在未為任何舉證或說明情況下，
    即逕向被告請求5年期間之交通費用，此主張顯未盡舉證責
    任，依舉證責任分配法則，原告主張顯不足採。
  ㈤看護費：原告並未提出任何載有須專人照護必要之醫師診斷
    證明書，作為原告有支出照護費用必要之依據，原告無專人
    照護之必要性，亦無相關醫師診斷證明可供佐證。且依臺大
    醫院鑑定意見已詳述，原告住院兩日即出院，所受之身體傷
    害無專人看護之需要，故原告此部分主張顯屬無據，非被告
    所應賠償之必要費用。再者，原告並未就其主張之5年請求
    期間為任何說明或舉證，此部份顯有違反民事舉證責任分配
    法則，應為有利被告之認定，原告主張洵無足採。
  ㈥精神慰撫金：本件原告雖以本件事故發生使其生病疼痛、起
    居不便等情作為精神慰撫金請求依據，惟原告所請求之精神
    慰撫金實屬過高，且原告就此部分逕以5年作為計算期間，
    且亦未就此為任何說明或舉證，故原告主張顯無理由，為此
    懇請鈞院衡量原告學歷、經濟狀況及受傷程度等情，將精神
    慰撫金請求數額予以酌減至合理數額。
  ㈦勞動能力損失部份：
　⒈實務認以請求人主張之無法工作之損失，應以請求人就其每
    月固定領取之薪資，因事故發生而受雇主減薪、扣薪等損害
    所提出之證據作為認定依據，而該受損害之薪資範圍並不包
    含：考績獎金、值班費、加班費、全勤獎金、不休假獎金等
    具有不確定性之恩惠給予或津貼。原告亦未提出任何其經常
    性薪資，因本件事故所生之損害證據，如：具體減薪、扣薪
    明細等資料，故依前開相關實務判決意旨，原告就其主張顯
    未盡舉證之責。再者，原告亦未提出任何證據，佐證其為何
    以5年期間，作為認定損害賠償之範圍，此部分原告顯亦未
    盡舉證之責，故實難僅憑原告空言即要求被告負擔損害賠償
    責任，原告主張顯不足採。另由前述中華郵政股份有限公司
    請假查詢資料可知，原告自事故發生106年3月13日至107年7
    月31日止之2年内請假天數雖高達293天，惟其中累計之無薪
    天數或半薪天數均為0，由此記載顯可推認，縱使原告係因
    本件事故之發生而請假(假設語氣），然其於請假期間，仍
    有自中華郵政股份有限公司領取相關薪資，且亦未有任何減
    薪或扣薪記載，顯見原告並未因此受有任何經常性薪資損害
    ，故依前開實務判決意旨，原告既未有因本件事故，發生減
    薪、扣薪等，通常性薪資減損之損害，自不得向被告請求為
    此部份之損害請求。
  ⒉原告第四腰椎弓解離等導致第四/五腰椎之病症與本件事故無
    關，不應將此納入勞動能力減損之判斷。原告第二、第三腰
    椎椎間盤突出之病症，應已經及時治療及訓練而恢復至一般
    程度之勞動力，故應未遺有勞動能力減損之障害等語，資為
    抗辯。
  ㈧並聲明：⒈原告之訴駁回。⒉如受不利判決願供擔保，請准予
    宣告免為假執行。
四、兩造不爭執事項：
  ㈠106年3月13日上午6時57分許，臺北市大安區敦化南路2段與
    安和路2段171巷口交岔口處，因被告北市交管處負責管理維
    護之系爭燈號故障，雙向均呈綠燈狀態。斯時被告甲○○駕駛
    車牌號碼00-0000號自小客車，原告騎乘車牌號碼000-000號
    重型機車，於該路口發生碰撞，原告機車車身毀損，並受有
    傷害。
  ㈡對原告提出證明、單據形式上真正均不爭執。
  ㈢對臺北市車輛行車事故鑑定委員會、臺北市車輛行車事故鑑
    定覆議委員會、逢甲大學車輛行車事故鑑定研究中心之鑑定
    意見形式真正不爭執。
五、得心證之理由：
  ㈠被告甲○○就系爭事故發是否有過失，原告請求被告甲○○
    應負侵權行為損害賠償責任，為無理由：
　⒈按依民法第184條第1項前段規定，侵權行為之成立，須行為 
    人因故意過失不法侵害他人權利，亦即行為人須具備歸責性
     、違法性，並不法行為與損害間有因果關係，始能成立，
    且 主張侵權行為損害賠償請求權之人，對於侵權行為之成
    立要 件應負舉證責任。又汽車、機車或其他非依軌道行駛
    之動力 車輛，在使用中加損害於他人者，駕駛人應賠償因
    此所生之 損害。但於防止損害之發生，已盡相當之注意者
    ，不在此限 ，民法第191條之2定有明文。此項規定為動力
    車輛駕駛人之 特殊侵權行為責任規定，就歸責原則採推定
    過失責任，惟如 駕駛人於防止損害之發生，已盡相當之注
    意者，仍得以免責 ，以期緩和駕駛人之責任。
  ⒉經查：
  ⑴系爭事故依臺北市政府警察局道路交通事故初步分析研判表
    記載判斷被告甲○○「尚未發現肇事因素」，又經臺北市車輛
    行車事故鑑定委員會106年10月24日鑑定意見書、臺北市車
    輛行車事故鑑定覆議委員會107年1月8日鑑定覆議意見書，
    均認被告甲○○「無肇事因素」；又依照臺北市政府警察局安
    分局交通分隊道路交通事故談話紀錄表（見北司調卷第171
    至174頁），被告甲○○稱：見南向北號誌直行箭頭綠燈，行
    駛至筆事地點時，原告車突然從我車橫向行駛過來：肇事後
    我立即打119報案，我發現肇事路口南向北及東向西號誌均
    為綠燈，當時路口無指揮人員。原告於警詢時亦稱：見東向
    西號誌為綠燈，行駛至肇事地點時，甲○○車突然從我左側行
    駛過來。當時甲○○車南向北行向號誌亦為綠燈，當時路口無
    指揮人員。又依道路交通事故現場圖（見北司調卷第169頁
    ）註記號誌故障，東往西號誌綠燈，南往北號誌綠燈。另經
    本院送請系爭事故送請逢甲大學車輛行車事故鑑定研究中心
    行車事故鑑定，其參酌交通事故現場圖、車損狀況、勘驗現
    場路口監視器錄影畫面、照片、車速計算等，對肇事原因進
    行分析，認被告甲○○所駕駛自小客車進入畫面時車速49.21k
    hp；原告向左擺頭時開始剎車，計算剎車時車速29.89kph，
    原告騎乘普通重型機車之行向東往西號誌為綠燈，被告甲○○
    駕駛自小客車之行向南往北號誌為直行綠燈，研判路口號誌
    運作不正常，以致當事人誤以為綠燈可直行而肇事，故被告
    甲○○無肇事原因。復參酌臺北地方檢察署107年度調偵字第3
    5號為不起訴處分書、臺灣高等檢察署以107年度上聲議字第
    2950號處分書所記載之系爭事故行車記錄器畫面勘驗結果、
    臺北市政府警察局交通警察大隊106年4月18日北市警交大事
    字第10630131700號函說明、警詢筆錄兩造之陳述等，均可
    知系爭事故當下，兩造行駛方向（即敦化南路2段南北向，
    安和路2段171巷東向西）之交通號誌均為綠燈。而被告甲○○
    駕駛自小客車係依綠燈號誌正常行駛於車道上，無超速等違
    反交通規則情形，原告機車乃無預警往右側倒地，堪認被告
    對於系爭事故之發生並無過失。況該路口交通號誌故障，被
    告甲○○對此並無預防之義務，且當時情狀事發突然，無法期
    待被告甲○○得採取任何迴避危險發生之可能措施，難謂有過
    失，亦堪認被告對於系爭事故之危險控制，已盡相當之注意
    。而被告甲○○既依交通號誌綠燈而行經交岔路口，並無違反
    任何道安規則，實難苛求其得以預見路口號誌故障，而有原
    告車輛同時自東往西方向前行並突然倒地之行為，足見系爭
    事故之發生為被告甲○○所不及反應，客觀上難認其得預見，
    並有迴避系爭事故結果發生之可能，自難認係其過失所致。
    原告主張被告甲○○上訴人就系爭車禍有過失，應依民法第18
    4條第1項前段、第191條之2規定負侵權行為損害賠償責任云
    云，洵非有理。
  ⒉原告主張被告甲○○應依民法第184條1項前段、第191條之2、
    第193條、第195條規定負賠償責任，既無可採，本院即無須
    再審酌其得向被告甲○○請求賠償金額若干之爭點。
  ㈡被告北市交管處是否因公有公共設施管理有欠缺或有未盡注
    意義務而致原告受有損害？
　⒈按公有公共設施因設置或管理有欠缺，致人民生命、身體或
    財產受損害者，國家應負損害賠償責任，此觀諸國家賠償法
    第3條第1項規定即明。而國家賠償法第3條所定之國家賠償
    責任，係採無過失主義，即以該公共設施之設置或管理有欠
    缺，並因此欠缺致人民受有損害為其構成要件，非以管理或
    設置機關有過失為必要（最高法院85年台上字第2776號判例
    意旨參照）。又按國家賠償法第3條所定公共設施因設置或
    管理欠缺而生之國家賠償責任，稽其法意在使政府對於提供
    人民使用之公共設施，負有維護通常安全狀態之義務，重在
    公共設施不具通常應有之安全狀態或功能時，其設置或管理
    機關是否積極並有效為足以防止危險或損害發生之具體行為
    ，必設置或管理機關對於防止損害之發生，已盡及時且必要
    之具體措施，始可認其設置或管理無欠缺而不生國家賠償責
    任，故國家賠償法第3條公有公共設施之管理有無欠缺，須
    視其設置或管理機關有無即時採取足以防止危險損害發生之
    具體措施為斷。復按所謂公共設施之設置有欠缺，係指公共
    設施建造之初，即存有瑕疵而言；管理有欠缺者，係指公共
    設施建造後未妥善保管，怠為修護致該物發生瑕疵而言，又
    人民依上開規定請求國家賠償時，尚須人民之生命、身體或
    財產所受之損害，與公有公共設施之設置或管理之欠缺，具
    有相當因果關係，始足當之，亦即在公有公共設施因設置或
    管理有欠缺之情況下，依客觀之觀察，通常會發生損害者，
    即為有因果關係，如必不生該等損害或通常亦不生該等損害
    者，則不具有因果關係（最高法院95年台上字第923號判決
    意旨可參）。
　⒉經查，被告北市交管處為系爭燈號之管理機關，自有義務維
    護系爭燈號設備保持通常應有之正確顯示，使來往用路人依
    循號誌行使之安全狀態，而應積極並有效為足以防止危險或
    損害發生之具體行為。兩造行車至敦化南路2段與安和路2段
    171巷口交岔口處，系爭燈號均顯示為綠燈，係為故障，為
    兩造所不爭執。而依臺北市車輛行車事故鑑定委員會鑑定意
    見書，北市交管處列席人員黃朝誠到會說明略以：3月13日7
    時16分我們有接獲路口係呈閃紅燈、閃黃燈之情形，我們號
    誌外勤維修同仁於7時42分就到達現場處理，並於8點多修復
    為三色正常。由剛才路口影片，遊覽車行駛時有點遲疑，而
    機車係由左側超車，且剛才播放的肇事路口號誌情形，非事
    故當時晝面。我們的控制器，如果產生綠衝突，裏面有個機
    制會跳成閃紅燈、閃黃燈等語（見本院卷二第28頁）。然系
    爭事故發生時為106年3月13日上午6時57分，系爭燈號確實
    發生綠衝突，即交叉十字路口之號誌均顯示為綠燈之狀況，
    系爭號誌卻非依照安全機制顯示為閃紅燈、閃黃燈，而被告
    北市交管處遲於7時16分接獲路口係呈閃紅燈、閃黃燈之情
    形後，始到場修復，針對所管交通號誌並無積極主動為管理
    、維護之機制，堪認系爭號誌之異常足以影響行車之安全，
    已不具備通常應有之狀態、作用功能，致缺乏安全性，管理
    機關即被告北市交管處復未積極並有效為足以防止危險或損
    害發生之具體行為，被告北市交管處對於該公共設施之管理
    即有欠缺。從而，原告依國家賠償法第3條第1項之規定請求
    被告北市交管處負國家賠償責任，自屬有據。
  ㈢原告呂兆鵬所受之傷害與系爭事故，有無相當因果關係？
　　原告主張因系爭事故受有腰背部疼痛、雙下肢痛、麻、無力
    、左側坐骨神經痛及第二、三腰椎間盤突出症、第四、五腰
    椎滑脫並椎管狹窄、腰椎神經根病變等身體傷害。被告北市
    交管處則抗辯：原告「第四/五節腰椎滑脫併椎管狹窄及腰
    椎神經根病變」之病症及該病症產生腰背部疼痛、雙下肢痛
    、麻、無力等症狀，為原告舊疾，在系爭事故發生前，於10
    3、104年間均有至鴻安中醫診所、中國醫藥大學附設醫院臺
    北分院等院所就診紀錄，與系爭事故無因果關係等語。查，
    本院就原告主張所受之傷害連同原告因系爭事故就醫之醫療
    記錄送交國立臺灣大學醫學院附設醫院（下稱台大醫院）鑑
    定，鑑定意見略以：「呂先生於106年3月13日，因車禍事故
    ，至台北市立聯合醫院仁愛院區（以下簡稱仁愛醫院）急診
    就診，因疼痛且雙下肢肢體無力而住院兩日後出院，其間於
    106年3月13日核磁共振所見，呂先生第四腰椎椎弓解離導致
    第四/五腰椎滑脫併椎管狹窄及腰椎神經根病變等病症為退
    化性的診斷，並非急性外傷相關之問題，與本件車禍事故無
    因果關係，惟不能排除因此次車禍而導致本身舊疾症狀(腰
    背部疼痛、雙下肢痛、麻、無力）加重之可能。此外，左側
    坐骨神經痛及第二/三腰椎椎間盤突出等，和本次車禍事故
    應有因果關係。在核磁共振影像中所見，第二/三腰椎椎間
    盤突出的影像訊號在T2 weighted images下較高，符合一個
    急性的椎間盤纖維環破裂而有椎間盤突出的情況，且椎間盤
    突出在左側神經孔的壓迫，亦符合左側坐骨神經痛的臨床表
    現。」可見，原告左側坐骨神經痛及第二/三腰椎椎間盤突
    出等，確為爭事故所造成，而其第四腰椎椎弓解離導致第四
    /五腰椎滑脫併椎管狹窄及腰椎神經根病變等病症雖非系爭
    事故所造成，卻無法排除系爭事故造成症狀加劇之可能，然
    無更進一步證據證明，第四腰椎椎弓解離導致第四/五腰椎
    滑脫併椎管狹窄及腰椎神經根病變等病症與系爭車禍有直接
    相關，依舉證責任分配法則，本院認定以左側坐骨神經痛及
    第二/三腰椎椎間盤突出等症狀與系爭事故間，有因果關係
    ；原告第四腰椎椎弓解離導致第四/五腰椎滑脫併椎管狹窄
    及腰椎神經根病變等病症與系爭事故間，無因果關係。
  ㈣原告請求被告甲○○及北市交管處連帶賠償各項損害賠償之各
    損害項目金額，有無理由？若有，其金額若干為適當？
　　被告甲○○對系爭事故並無故意或過失，原告請求被告甲○○賠
    償其損害，自屬無據。而被告北市交管處對於系爭燈號公有
    公共設施管理有欠缺，造成原告之損害，應負損害賠償責任
    ，即有理由，茲就原告請求各項目金額准駁理由，析述如下
    ：
　⒈醫療費用：
　⑴原告主張因系爭車禍受有身體損害，分別前往仁愛醫院、萬
    芳醫院、鴻安中醫診所治療，分別支出50,060元、14,025元
    、39,500元，共計103,585元，並提出臺北市立聯合醫院住
    院收費收據、門急診費用收據、復健療程卡、櫃臺繳費通知
    、萬芳醫院醫療費用收據、鴻安中醫診所門診處方收費明細
    及收據在卷為憑，詳如附表一至三之編號、就診日期、科別
    、費用、備註、證據欄位所示，其中仁愛醫院、萬芳醫院繳
    費收據顯示就診科別分別為神經外科、放射診斷科、復健科
    、神經內科等核予原告所受腰背部疼痛、雙下肢痛、麻、無
    力、左側坐骨神經痛及第二、三腰椎間盤突出症、第四、五
    腰椎滑脫並椎管狹窄、腰椎神經根病變等身體傷害所應就診
    類別相符，雖被告北市交管處抗辯未記載病名及症狀，然此
    核對病歷記錄即明，被告未進一步對其指摘系爭單據並非因
    系爭事故傷害就診提出反證，其抗辯即無所據。
　⑵而就原提出之單據中，附表一編號228、235、317均為證明書
    費分別為3,115元、200元、200元，共計3,515元，此係作為
    訴訟證明、申請保險或其他原因所申請，並非系爭車禍所造
    成，該支出與被告北市交管處對於系爭燈號之公共設施管理
    欠缺並無因果關係，則該3,515元之請求，即無所據。又原
    告前往鴻安中醫診所就醫，其附表三編號39-43、53、93、9
    5-99適應症為頭痛，編號63-68適應症為失眠，與事故傷害
    並無因果關係，其金額合計700元之請求，亦無所據。至於
    被告北市交管處抗辯鴻安中醫診所之收據中，關於「適應症
    ：未明示性後胸壁挫傷」之支出，與系爭事故無關云云，惟
    此與原告因系爭事故受有腰背部疼痛之描述，尚屬相符，又
    該等針對「未明示性後胸壁挫傷」之作用描述為：「疏經活
    血、祛風通滯」，其治療亦未被於腰背部疼痛之作用，被告
    北市交管處空言排除「未明示性後胸壁挫傷」之醫療支出，
    並無足採。另關於附表三編號94所示「自費藥帖」25,200元
    之支出，雖可能對原告之傷勢有所幫助，惟是否具有必要性
    ？何以原告不以健保支出之方式進治療？該等水煎藥之治療
    是否無法以健保支付之口服藥粉取代？，均未見原告舉證說
    明之，尚難認此筆之支出為必要之醫療費用，其請求無據。
　⑶是原告請求醫療費包含仁愛醫院、萬芳醫院、鴻安中醫診所
    治療支出，扣除前開附表一編號228、235、317、附表三編
    號39-43、53、93、95-99、63-68、94所不應准許之金額，
    原告請求醫療費賠償於74,170元（計算式：50,060＋14,025＋
    39,500－3,000－000－00,200＝74,170）之範圍內為有理由，逾
    此部分則屬無據。
　⑷至於被告抗辯原告第四腰椎椎弓解離導致第四/五腰椎滑脫併
    椎管狹窄及腰椎神經根病變等病症與系爭事故間，無因果關
    係，該部分之醫療支出不應由被告負擔，固非無據，然醫院
    及診所對原告之治療措施，對於兩病症互有助益，亦未得區
    分係針對其一個別治療之情形，又醫院及診所對於原告之治
    療費用，並未兩個病症增減而有所變動，自無從割裂兩項病
    症分別核定治療之金額，況臺大醫院鑑定意見以「不能排除
    因此次車禍而導致本身舊疾症狀（腰背疼痛、雙下肢痛、麻
    、無力）加重之可能（參本院卷二第565頁），堪認原告對
    前開准許之醫療費用均有支出之必要。
  ⒉原告主張被告應支出其配合法院囑託國立臺灣大學醫學院附
    設醫院環境暨職業醫學步（下稱臺大醫院）進行勞動能力減
    損之鑑定，支出檢查費用467元云云。此乃訴訟進行之必要
    費用，核非系爭事故所造成，自無從於本件實體事項中請求
    。是原告此部分之請求，於法無據。
　⒊機車修理費用：
　⑴按因回復原狀而應給付金錢者，自損害發生時起，加給利息
    。債權人得請求支付回復原狀所必要之費用，以代回復原狀
    ，為民法第213條所明定。又按請求賠償物被毀損所減少之
    價額，得以修復費用為估定之標準，但以必要者為限（例如
    ︰修理材料以新品換舊品，應予折舊），最高法院77年度第9
    次民事庭會議決議㈠參照。準此，物之損害賠償責任之所謂
    回復原狀，乃指回復損害發生當時之狀態。即因修理物而更
    換新品零件，該新品零件即非損害發生當時，該物之零件所
    呈現狀態，故就新品零件更換部分即有計算折舊之必要。
　⑵經查，原告騎乘車牌號碼000-000之機車，依行政院所頒固定
    資產耐用年數表及固定資產折舊率之規定，機械腳踏車之耐
    用年數為3年，依定率遞減法每年折舊1000分之536，另依營
    利事業所得稅查核準則第95條第6項規定「 固定資產提列折
    舊採用定率遞減法者，以1 年為計算單位，其使用期間未滿
    1 年者，按實際使用之月數相當於全年之比例計算之，不滿
    1月者，以1月計」，上開機車自出廠日2004年6月，迄本件
    車禍發生時即106年3月13日，已使用12年10月，則零件扣除
    折舊後之修復費用估定為459元。是原告主張機車修繕費用4
    ,600元，僅於459元之範圍內為有理由，超過部分則屬無據
    。
  ⒋眼鏡費用3,000元：
　⑴按當事人已證明受有損害而不能證明其數額或證明顯有重大
    困難者，法院應審酌一切情況，依所得心證定其數額，民事
    訴訟法第222條第2項有明文規定。蓋因損害賠償之訴，被害
    人已證明受有損害，有客觀上不能證明其數額或證明顯有重
    大困難之情事時，如仍強令被害人舉證證明損害數額，非惟
    過苛，亦不符訴訟經濟原則之故，應由法院審酌一切情況定
    其數額。
　⑵原告主張系爭事故遭車輛撞擊後彈飛十幾公尺，原告配戴之
    眼鏡因此全毀而有更換之必要，費用為3,000元，並有原告
    提出眼鏡毀損照片（見北檢106偵23931卷第61頁）、眼鏡行
    單據（見本院卷一第469頁）為憑，堪認原告確實受有系爭
    物品毀損之損害。被告雖抗辯原告所舉之金額，應扣除折舊
    ，惟本院審酌依一般生活經驗，原告之眼鏡如未毀損，其效
    能通常不致因使用年數而遞減，故不生扣除折舊之問題；且
    眼鏡斷裂通常難再修復，且原告提出之免用統一發票收據為
    證，其請求賠償此部分費用3,000元，為有理由，應予准許
    。
  ⒌就醫交通費用：原告主張受傷後行動不便，自住家往返醫院
    需搭乘計程車就診、復健，因本件系爭事故往返仁愛醫院、
    萬芳醫院、鴻安中醫診所治療所需交通費112,465元云云。
    雖可認原告因系爭事故受有身體上之疼痛，但原告是否以達
    到必須靠計程車代步之程度，未有證明。況現今交通方式多
    元各異，原告出門亦無排除共乘、親友接送之可能，而損害
    賠償乃以填補損害為原則，原告應舉證因損害而有支出，才
    得請求賠償，原告空言請求往返醫療院所之交通費112,465
    元，卻未提出支出之單據，其請求當難認有據。
  ⒍看護費用：原告主張因系爭車禍受傷行動困難及不便，日常
    生活起居皆係由弟弟及家人輪流照護，受有相當於看護費之
    損害，請求100,000元之看護費云云。雖原告提出仁愛醫院
    診斷證明表示原告已致使原告行動困難及不便、不能提重物
    及劇烈運動等情，惟原告是否因此不能自理，並未提出其因
    系爭事故受傷治療期間有受專人照顧必要之證明，又依臺大
    醫院前揭110年3月30日回函檢附鑑定意見（見本院卷二第56
    6頁）乃以：「呂先生住院兩日即出院，依據仁愛醫院出院
    病歷，在使用止痛藥下，兩天內疼痛開始緩解。因此，所受
    之身體傷害應無專人看護之需要。」，是原告未能舉證其因
    系爭事故受傷治療期間有受專人照顧必要，其請求家人照護
    之看護費100,000元，乃屬無據。
  ⒎勞動能力減損：
　⑴原告主張腰椎因系爭車禍受有嚴重傷害，致使原告腰背、下
    肢疼痛、行動困難，已無法如同往常騎乘機車遞送郵件，原
    告自系爭車禍發生至今，向請公司請公傷假、病假；自106
    年3月13日至12月31日即休假228天、107年休假共計299天，
    而無法領得考績獎金及全勤獎金、值班費、加班費、不休假
    補助等共計1,691,985元。然原告並未提出各項費用、獎金
    計算之基準、領取之依據，更未提出曾為領取之證明。又是
    否原告正常上班是否必然會值班、加班？又考績獎金關乎原
    告工作表現，是否必然上班及取得領取獎金之資格，又是否
    原告於正常上班狀態均得以全勤？均屬有疑，而未見原告證
    明之。原告以此為請求勞動能力減損之計算依據，並不足採
    。
　⑵查原告為54年次、專科畢業，任職於中華郵政股份有限公司
    ，系爭事故前擔任郵差，事發後改調內勤人員，經本院就原
    告因系爭事故與所受傷害之因果關係及勞動能力減損囑託臺
    大醫院鑑定，該院回復意見略以：「於106年3月13日核磁共
    振所見，呂先生第四腰椎弓解離導致第四/五腰椎滑脫併椎
    管狹窄及腰椎神經根病變等病症為退化性的診斷，並非急性
    外傷相關之問題，與本件車禍事故無因果關係。惟不能排除
    因此次車禍而導致本身舊疾症狀（腰背部疼痛、雙下肢痛、
    麻、無力）加重之可能。此外，左側坐骨神經痛及第二/三
    腰椎椎間盤突出等，和本次車或是故應有因果關係。在核磁
    共振影像中所見，第二/三腰椎椎間盤突出的影像訊號在T2 
    weighted images）下較高，符合一個急性的椎間盤纖維環
    破裂而有椎間盤突出的情況，且椎間盤突出在左側神經孔的
    壓迫，亦符合左側坐骨神經痛的臨床表現。...若僅將『第二
    、三腰椎間盤突出』納入評估，則其勞動能力減損比例為6％
    。若進一步參考『美國加州永久失能評估準則』，考量呂先生
    受傷部位的未來賺錢能力、職業別、和受傷年紀等因素，則
    其勞動能力減損比例為10％」，有該院110年3月30日校附醫
    秘字第1100901539號函所檢附之回復意見表在卷可佐（見本
    院二卷第565至566頁）。又原告於54年10月25日出生（參見
    卷附診斷證明書），以勞動基準法第54條第1項第1款規定65
    歲為強制退休年齡計算，於系爭事故發生時為52歲4個月16
    日，距退休年齡即119年10月25日尚有13年7個月12日。衡酌
    原告系爭事故前年薪為1,071,278元（見本院依職權調取之
    稅務電子閘門財產所得明細），則原告每年勞動能力減少10
    7,128元（元以下四捨五入），依霍夫曼式計算法扣除中間
    利息（首期給付不扣除中間利息）核計其金額為1,134,525
    元（計算方式為：107,128×10.00000000+(107,128×0.00000
    000)×(10.00000000-00.00000000)=1,134,525.0000000000
    。其中10.00000000為年別單利5%第13年霍夫曼累計係數，1
    0.00000000為年別單利5%第14年霍夫曼累計係數，0.000000
    00為未滿一年部分折算年數之比例(226/365=0.00000000)。
    採四捨五入，元以下進位）。是原告請求勞動能力減損於1,
    134,525元範圍內，當屬可取，逾此部分之請求則無理由，
    不予准許。至被告北市交管處雖辯稱：原告經系爭事故後，
    已赴醫院治療，堪認已恢復一般程度之勞動能力，未遺有勞
    動能力檢損之障害。惟臺大醫院鑑定回復意見雖稱：經及時
    治療及肌力訓練，回復在醫學常規上是可期待結果（見本院
    卷三第379頁），然並無證據證明原告已完全回復至無減損
    勞動能力之狀態，其所辯尚難採信。
  ⒏精神慰撫金：按慰藉金之賠償須以人格權遭遇侵害，使精神
    上受有痛苦為必要，其核給之標準固與財產上損害之計算不
    同，然非不可斟酌雙方身分資力與加害程度，及其他各種情
    形核定相當之數額（最高法院51年台上字第223號裁判意旨
    參照）。經查，原告因系爭事故受有腰背部疼痛、雙下肢痛
    、麻、無力、左側坐骨神經痛及第二、三腰椎間盤突出症等
    身體傷害，可信原告因身體痛楚而受煎熬，亦妨礙其日常生
    活，精神上勢必受有相當程度之痛苦，原告依上開規定請求
    精神慰撫金，核屬有據。本院審酌被告為行政機關，原告為
    專科畢業，任職中華郵政股份有限公司，系爭事故前擔任郵
    務士，現為內勤工作，未婚，暨其收入、財產狀況等情，併
    參酌原告受有前述之傷害與所生之影響、精神上痛苦程度及
    被告侵權行為之態樣等一切情狀，認原告請求精神慰撫金應
    以120,000元為適宜。
　⒐綜上，原告請求被告北市交管處賠償醫療費74,170元、機車
    修理費用459元、眼鏡費1,200元、精神慰撫金200,000元，
    共計275,829元（計算式：74,170＋459＋3,000＋1,134,525＋12
    0,000＝1,332,154元），為由理由，其餘請求，為無理由。
六、綜上所述，原告依國家賠償法第3條第1項之規定請求被告被
    告北市交管處給付1,332,154元，及自起訴狀繕本送達翌日
    即108年2月20日起至清償日止，按年息5％計算之利息，為有
    理由，應予准許，逾此部分則無理由，應予駁回。
七、兩造均陳明願供擔保請准宣告假執行及免為假執行，爰就原
    告勝訴部分，分別酌定相當擔保金額准許之。至原告敗訴部
    分，其假執行之聲請已失依據，應併駁回。
八、本件事證已臻明確，兩造其餘之攻擊防禦方法及舉證，經本
    院審酌後，認均不足以影響本判決之結果，毋庸一一論列，
    併此敘明。
九、訴訟費用負擔之依據：民事訴訟法第79條。
中　　華　　民　　國　　110 　年　　11　　月　　30　　日
　　　　　　　　  民事第三庭    法　官　薛嘉珩
以上正本係照原本作成。
如對本判決上訴，須於判決送達後20日內向本院提出上訴狀。如委任律師提起上訴者，應一併繳納上訴審裁判費。
中　　華　　民　　國　　110 　年　　11　　月　　30　　日
                                書記官  范國豪


附表一：
臺北市聯合醫院醫療費用清單      編號 就診日期  科別 費用 備註 證據 1 106/03/15 神經外科 2335 住院費用 本院卷二第133頁 2 106/03/20 放射診斷 200 　 本院卷二第133頁 3 106/03/20 神經外科 445 　 本院卷一第155頁 4 106/03/23 神經外科 405 　 本院卷一第155頁 5 106/04/10 神經外科 565 　 本院卷一第157頁 6 106/05/08 神經外科 605 　 本院卷一第157頁 7 106/06/05 神經外科 620 　 本院卷一第159頁 8 106/07/03 神經外科 605 　 本院卷一第159頁 9 106/07/31 神經外科 605 　 本院卷一第161頁 10 106/08/28 神經外科 620 　 本院卷一第161頁 11 106/08/30 復健科 290 　 本院卷一第163頁 12 106/09/01 復健科 50 　 本院卷一第163頁 13 106/09/04 復健科 50 　 本院卷一第165頁 14 106/09/11 復健科 50 　 本院卷一第165頁 15 106/09/15 復健科 50 　 本院卷一第167頁 16 106/09/20 復健科 50 　 本院卷一第167頁 17 106/09/25 神經外科 450 　 本院卷一第169頁 18 106/09/29 復健科 50 　 本院卷一第169頁 19 106/10/05 復健科 50 　 本院卷一第171頁 20 106/10/09 復健科 50 　 本院卷一第171頁 21 106/10/11 復健科 50 　 本院卷一第173頁 22 106/10/16 復健科 50 　 本院卷一第173頁 23 106/10/16 神經外科 450 　 本院卷一第175頁 24 106/10/17 復健科 405 　 本院卷一第175頁 25 106/10/19 復健科 50 　 本院卷一第177頁 26 106/10/23 復健科 50 　 本院卷一第177頁 27 106/10/25 復健科 50 　 本院卷一第179頁 28 106/10/27 復健科 50 　 本院卷一第179頁 29 106/10/30 復健科 50 　 本院卷一第181頁 30 106/10/31 復健科 405 　 本院卷一第181頁 31 106/11/02 復健科 50 　 本院卷一第183頁 32 106/11/03 復健科 50 　 本院卷一第183頁 33 106/11/13 復健科 50 　 本院卷一第185頁 34 106/11/08 復健科 50 　 本院卷一第185頁 35 106/11/14 復健科 390 　 本院卷一第187頁 36 106/11/17 復健科 50 　 本院卷一第187頁 37 106/11/20 復健科 50 　 本院卷一第189頁 38 106/11/21 復健科 50 　 本院卷一第189頁 39 106/11/06 復健科 50 　 本院卷一第191頁 40 106/11/24 復健科 50 　 本院卷一第191頁 41 106/11/27 復健科 50 　 本院卷一第193頁 42 106/11/27 神經外科 750 　 本院卷一第193頁 43 106/11/28 復健科 390 　 本院卷一第195頁 44 106/11/28 復健科 15 　 本院卷一第195頁 45 106/11/28 神經外科 15 　 本院卷一第197頁 46 106/12/01 復健科 50 　 本院卷一第197頁 47 106/12/04 復健科 50 　 本院卷一第199頁 48 106/12/05 復健科 50 　 本院卷一第199頁 49 106/12/08 復健科 50 　 本院卷一第201頁 50 106/12/11 復健科 50 　 本院卷一第201頁 51 106/12/15 復健科 50 　 本院卷一第203頁 52 106/12/12 復健科 290 　 本院卷一第203頁 53 106/12/18 復健科 50 　 本院卷一第205頁 54 106/12/19 復健科 50 　 本院卷一第207頁 55 106/12/22 復健科 50 　 本院卷一第207頁 56 106/12/25 復健科 50 　 本院卷一第209頁 57 106/12/26 復健科 290 　 本院卷一第209頁 58 106/12/29 復健科 50 　 本院卷一第211頁 59 107/07/31 復健科 290 　 本院卷一第211頁 60 107/01/02 復健科 50 　 本院卷三第29頁 61 107/01/05 復健科 50 　 本院卷一第213頁 62 107/01/08 復健科 50 　 本院卷一第213頁 63 107/01/09 復健科 290 　 本院卷一第215頁 64 107/01/09 復健科 50 　 本院卷一第215頁 65 107/01/12 復健科 50 　 本院卷一第217頁 66 107/01/15 復健科 50 　 本院卷一第217頁 67 107/01/19 復健科 50 　 本院卷一第219頁 68 107/01/22 復健科 50 　 本院卷一第219頁 69 107/01/23 復健科 290 　 本院卷一第221頁 70 107/01/26 復健科 50 　 本院卷一第221頁 71 107/01/29 復健科 50 　 本院卷一第223頁 72 107/02/02 復健科 50 　 本院卷一第223頁 73 107/02/05 復健科 50 　 本院卷一第225頁 74 107/02/06 復健科 420 　 本院卷一第225頁 75 107/02/06 復健科 50 　 本院卷一第227頁 76 107/02/08 復健科 50 　 本院卷一第227頁 77 107/02/14 復健科 50 　 本院卷一第229頁 78 107/02/22 復健科 50 　 本院卷一第229頁 79 107/02/23 復健科 50 　 本院卷一第231頁 80 107/02/26 復健科 50 　 本院卷一第231頁 81 107/02/27 復健科 420 　 本院卷一第233頁 82 107/03/06 復健科 50 　 本院卷一第233頁 83 107/03/09 復健科 50 　 本院卷一第235頁 84 107/03/10 復健科 50 　 本院卷一第235頁 85 107/03/12 復健科 50 　 本院卷一第237頁 86 107/03/13 復健科 50 　 本院卷一第237頁 87 107/03/13 復健科 290 　 本院卷一第239頁 88 107/03/15 復健科 50 　 本院卷一第239頁 89 107/03/19 復健科 50 　 本院卷一第241頁 90 107/03/20 復健科 50 　 本院卷一第241頁 91 107/03/22 復健科 50 　 本院卷一第243頁 92 107/03/24 復健科 50 　 本院卷一第243頁 93 107/03/27 復健科 390 　 本院卷一第245頁 94 107/03/27 復健科 30 　 本院卷一第245頁 95 107/03/27 復健科 50 　 本院卷一第247頁 96 107/03/29 復健科 50 　 本院卷一第247頁 97 107/03/31 復健科 50 　 本院卷一第249頁 98 107/04/02 復健科 50 　 本院卷一第249頁 99 107/04/10 復健科 50 　 本院卷一第251頁 100 107/04/11 復健科 50 　 本院卷一第251頁 101 107/04/11 復健科 290 　 本院卷一第253頁 102 107/04/16 復健科 50 　 本院卷一第253頁 103 107/04/18 復健科 50 　 本院卷一第255頁 104 107/04/20 復健科 50 　 本院卷一第255頁 105 107/04/24 復健科 420 　 本院卷一第257頁 106 107/04/24 復健科 50 　 本院卷一第257頁 107 107/04/25 復健科 50 　 本院卷一第259頁 108 107/04/30 復健科 50 　 本院卷一第259頁 109 107/05/02 復健科 50 　 本院卷一第261頁 110 107/05/03 復健科 50 　 本院卷一第261頁 111 107/05/05 復健科 50 　 本院卷一第263頁 112 107/05/08 復健科 290 　 本院卷一第263頁 113 107/05/09 復健科 50 　 本院卷一第265頁 114 107/05/10 復健科 50 　 本院卷一第265頁 115 107/05/11 復健科 50 　 本院卷一第267頁 116 107/05/14 復健科 50 　 本院卷一第267頁 117 107/05/17 復健科 50 　 本院卷一第269頁 118 107/05/21 復健科 50 　 本院卷一第269頁 119 107/05/22 復健科 405 　 本院卷一第271頁 120 107/06/05 復健科 50 　 本院卷一第271頁 121 107/05/25 復健科 50 　 本院卷一第273頁 122 107/05/28 復健科 50 　 本院卷一第273頁 123 107/05/31 復健科 50 　 本院卷一第275頁 124 107/06/01 復健科 50 　 本院卷一第275頁 125 107/06/06 復健科 290 　 本院卷三第31頁 126 107/06/08 復健科 50 　 本院卷一第277頁 127 107/06/11 復健科 50 　 本院卷一第277頁 128 107/06/05 復健科 290 　 本院卷一第279頁 129 107/06/16 復健科 50 　 本院卷一第279頁 130 107/06/19 復健科 405 　 本院卷一第281頁 131 107/06/13 復健科 50 　 本院卷一第283頁 132 107/06/19 復健科 50 　 本院卷一第283頁 133 107/06/22 復健科 50 　 本院卷一第285頁 134 107/06/25 復健科 50 　 本院卷一第285頁 135 107/06/26 復健科 50 　 本院卷一第287頁 136 107/06/26 復健科 290 　 本院卷一第287頁 137 107/07/02 復健科 50 　 本院卷一第289頁 138 107/07/03 復健科 290 　 本院卷一第289頁 139 107/07/05 復健科 50 　 本院卷一第291頁 140 107/07/09 復健科 50 　 本院卷一第291頁 141 107/07/14 復健科 50 　 本院卷一第293頁 142 107/07/11 復健科 50 　 本院卷一第293頁 143 107/07/17 復健科 405 　 本院卷三第31頁 144 107/07/17 復健科 390 　 本院卷一第374頁 145 107/06/28 復健科 50 　 本院卷一第295頁 146 107/07/19 復健科 50 　 本院卷一第295頁 147 107/07/21 復健科 50 　 本院卷一第297頁 148 107/07/25 復健科 50 　 本院卷一第297頁 149 107/07/26 復健科 50 　 本院卷一第299頁 150 107/07/04 復健科 50 　 本院卷一第299頁 151 107/07/31 復健科 290 　 本院卷三第33頁 152 107/08/01 復健科 50 　 本院卷一第301頁 153 107/08/02 復健科 50 　 本院卷一第301頁 154 107/08/03 復健科 50 　 本院卷一第303頁 155 107/08/06 復健科 50 　 本院卷一第303頁 156 107/08/08 復健科 50 　 本院卷一第305頁 157 107/08/14 復健科 290 　 本院卷一第305頁 158 107/08/15 復健科 50 　 本院卷一第307頁 159 107/08/17 復健科 50 　 本院卷一第307頁 160 107/08/18 復健科 50 　 本院卷一第309頁 161 107/08/22 復健科 50 　 本院卷一第309頁 162 107/08/24 復健科 50 　 本院卷一第311頁 163 107/08/28 復健科 50 　 本院卷一第311頁 164 107/08/28 復健科 290 　 本院卷一第313頁 165 107/08/29 復健科 290 　 本院卷三第33頁 166 107/08/30 復健科 50 　 本院卷一第313頁 167 107/08/31 復健科 50 　 本院卷一第315頁 168 107/09/05 復健科 50 　 本院卷一第315頁 169 107/09/11 復健科 50 　 本院卷一第317頁 170 107/09/14 復健科 50 　 本院卷一第317頁 171 107/09/18 復健科 290 　 本院卷一第319頁 172 107/09/22 復健科 50 　 本院卷一第319頁 173 107/09/25 復健科 50 　 本院卷一第321頁 174 107/09/28 復健科 50 　 本院卷一第321頁 175 107/10/01 復健科 50 　 本院卷一第323頁 176 107/10/09 復健科 290 　 本院卷一第323頁 177 107/10/11 復健科 50 　 本院卷一第325頁 178 107/10/26 復健科 50 　 本院卷一第325頁 179 107/11/07 復健科 50 　 本院卷一第327頁 180 107/11/09 復健科 50 　 本院卷一第327頁 181 107/11/14 復健科 50 　 本院卷一第329頁 182 107/10/15 復健科 50 　 本院卷一第329頁 183 107/10/19 復健科 50 　 本院卷一第331頁 184 107/10/22 復健科 50 　 本院卷一第331頁 185 107/10/30 復健科 50 　 本院卷一第333頁 186 107/10/30 復健科 405 　 本院卷一第333頁 187 107/11/16 復健科 50 　 本院卷一第335頁 188 107/11/20 復健科 50 　 本院卷一第335頁 189 107/11/20 復健科 290 　 本院卷一第337頁 190 107/11/26 復健科 50 　 本院卷一第337頁 191 107/11/28 復健科 50 　 本院卷一第339頁 192 107/12/01 復健科 50 　 本院卷一第339頁 193 107/12/05 復健科 50 　 本院卷一第341頁 194 107/12/11 復健科 50 　 本院卷一第341頁 195 107/12/11 復健科 290 　 本院卷一第343頁 196 107/12/15 復健科 50 　 本院卷一第343頁 197 107/12/17 復健科 50 　 本院卷一第345頁 198 107/12/19 復健科 50 　 本院卷一第345頁 199 107/12/21 復健科 50 　 本院卷一第347頁 200 107/12/25 復健科 50 　 本院卷一第347頁 201 107/12/25 復健科 290 　 本院卷一第349頁 202 107/12/27 復健科 290 　 本院卷三第35頁 203 107/12/29 復健科 50 　 本院卷一第349頁 204 108/01/02 復健科 50 　 本院卷一第351頁 205 108/01/05 復健科 50 　 本院卷一第351頁 206 108/01/08 復健科 50 　 本院卷一第353頁 207 108/01/17 復健科 50 　 本院卷一第353頁 208 108/01/19 復健科 290 　 本院卷一第355頁 209 108/01/25 復健科 50 　 本院卷一第355頁 210 108/01/30 復健科 50 　 本院卷一第357頁 211 108/02/02 復健科 50 　 本院卷一第357頁 212 108/02/11 復健科 50 　 本院卷一第359頁 213 108/02/16 復健科 50 　 本院卷一第359頁 214 108/02/16 復健科 290 　 本院卷一第361頁 215 108/02/18 復健科 290 　 本院卷三第35頁 216 108/02/23 復健科 50 　 本院卷一第361頁 217 108/03/01 復健科 50 　 本院卷一第363頁 218 108/03/02 復健科 50 　 本院卷一第363頁 219 108/03/02 復健科 290 　 本院卷一第365頁 220 108/03/06 復健科 50 　 本院卷一第365頁 221 108/03/08 復健科 350 　 本院卷一第366頁 222 108/03/11 復健科 50 　 本院卷一第367頁 223 108/03/15 復健科 50 　 本院卷三第209頁 224 108/03/20 復健科 50 　 本院卷三第209頁 225 108/03/25 復健科 50 　 本院卷三第210頁 226 108/03/28 復健科 50 　 本院卷三第210頁 227 108/03/30 復健科 290 　 本院卷三第37頁 228 108/03/30 神經外科 3115 證明書費 本院卷三第211頁 229 108/04/03 復健科 50 　 本院卷三第211頁 230 108/04/10 復健科 50 　 本院卷三第212頁 231 108/04/13 復健科 50 　 本院卷三第212頁 232 108/04/17 復健科 50 　 本院卷三第213頁 233 108/04/18 復健科 50 　 本院卷三第39頁 234 108/04/20 復健科 290 　 本院卷三第214頁 235 108/04/20 放射診斷科 200 證明書費 本院卷三第214頁 236 108/04/22 復健科 50 　 本院卷三第215頁 237 108/04/25 復健科 50 　 本院卷三第215頁 238 108/04/29 復健科 50 　 本院卷三第216頁 239 108/05/02 復健科 50 　 本院卷三第216頁 240 108/05/04 復健科 290 　 本院卷三第41頁 241 108/05/04 復健科 50 　 本院卷三第43頁 242 108/05/08 復健科 50 　 本院卷三第217頁 243 108/05/13 復健科 50 　 本院卷三第217頁 244 108/05/15 復健科 50 　 本院卷三第218頁 245 108/05/17 復健科 290 　 本院卷三第45頁 246 108/05/22 復健科 50 　 本院卷三第218頁 247 108/05/25 復健科 50 　 本院卷三第219頁 248 108/05/27 復健科 50 　 本院卷三第219頁 249 108/05/29 復健科 50 　 本院卷三第220頁 250 108/06/03 復健科 50 　 本院卷三第220頁 251 108/06/10 復健科 50 　 本院卷三第221頁 252 108/06/15 復健科 50 　 本院卷三第47頁 253 108/06/17 復健科 290 　 本院卷三第221頁 254 108/06/21 復健科 50 　 本院卷三第222頁 255 108/06/25 復健科 50 　 本院卷三第222頁 256 108/06/28 復健科 50 　 本院卷三第223頁 257 108/07/03 復健科 50 　 本院卷三第223頁 258 108/07/05 復健科 50 　 本院卷三第224頁 259 108/07/06 復健科 290 　 本院卷三第224頁 260 108/07/12 復健科 50 　 本院卷三第225頁 261 108/07/16 復健科 50 　 本院卷三第225頁 262 108/07/18 復健科 50 　 本院卷三第226頁 263 108/07/23 復健科 50 　 本院卷三第226頁 264 108/07/26 復健科 290 　 本院卷三第227頁 265 108/07/29 復健科 50 　 本院卷三第227頁 266 108/08/05 復健科 50 　 本院卷三第228頁 267 108/08/07 復健科 50 　 本院卷三第228頁 268 108/08/13 復健科 50 　 本院卷三第229頁 269 108/08/16 復健科 50 　 本院卷三第229頁 270 108/08/16 復健科 290 　 本院卷三第230頁 271 108/08/19 復健科 50 　 本院卷三第230頁 272 108/08/26 復健科 50 　 本院卷三第231頁 273 108/08/28 復健科 50 　 本院卷三第231頁 274 108/08/30 復健科 50 　 本院卷三第232頁 275 108/09/03 復健科 50 　 本院卷三第232頁 276 108/09/06 復健科 290 　 本院卷三第233頁 277 108/09/11 復健科 50 　 本院卷三第233頁 278 108/09/16 復健科 50 　 本院卷三第234頁 279 108/09/18 復健科 50 　 本院卷三第234頁 280 108/09/23 復健科 50 　 本院卷三第235頁 281 108/09/25 復健科 50 　 本院卷三第235頁 282 108/09/27 復健科 50 　 本院卷三第236頁 283 108/09/27 復健科 290 　 本院卷三第236頁 284 108/10/04 復健科 50 　 本院卷三第237頁 285 108/10/07 復健科 50 　 本院卷三第237頁 286 108/10/11 復健科 50 　 本院卷三第238頁 287 108/10/15 復健科 50 　 本院卷三第238頁 288 108/10/23 復健科 50 　 本院卷三第239頁 289 108/10/25 復健科 290 　 本院卷三第239頁 290 108/10/28 復健科 50 　 本院卷三第240頁 291 108/11/01 復健科 50 　 本院卷三第240頁 292 108/11/06 復健科 50 　 本院卷三第241頁 293 108/11/08 復健科 50 　 本院卷三第241頁 294 108/11/13 復健科 50 　 本院卷三第242頁 295 108/11/15 復健科 290 　 本院卷三第242頁 296 108/11/18 復健科 50 　 本院卷三第244頁 297 108/11/22 復健科 50 　 本院卷三第244頁 298 108/11/25 復健科 50 　 本院卷三第243頁 299 108/11/29 復健科 50 　 本院卷三第49頁 300 108/12/04 復健科 50 　 本院卷三第49頁 301 108/12/04 復健科 290 　 本院卷三第51頁 302 108/12/13 復健科 50 　 本院卷三第51頁 303 108/12/17 復健科 50 　 本院卷三第53頁 304 108/12/20 復健科 50 　 本院卷三第53頁 305 108/12/23 復健科 50 　 本院卷三第55頁 306 108/12/27 復健科 50 　 本院卷三第55頁 307 108/12/27 復健科 290 　 本院卷三第57頁 308 109/01/03 復健科 50 　 本院卷三第59頁 309 109/01/08 復健科 50 　 本院卷三第59頁 310 109/01/15 復健科 50 　 本院卷三第61頁 311 109/01/21 復健科 50 　 本院卷三第61頁 312 109/01/31 復健科 290 　 本院卷三第63頁 313 109/02/07 復健科 50 　 本院卷三第63頁 314 109/02/12 復健科 50 　 本院卷三第65頁 315 109/02/26 復健科 50 　 本院卷三第65頁 316 109/02/26 復健科 290 　 本院卷三第67頁 317 109/03/20 復健科 50 　 本院卷三第67頁 318 109/03/13 復健科 50 　 本院卷三第69頁 319 109/03/25 復健科 50 　 本院卷三第69頁 320 109/03/27 復健科 50 　 本院卷三第71頁 321 109/03/27 復健科 290 　 本院卷三第71頁 322 109/04/08 復健科 50 　 本院卷三第73頁 323 109/04/10 復健科 50 　 本院卷三第75頁 324 109/04/15 復健科 50 　 本院卷三第75頁 325 109/04/21 復健科 50 　 本院卷三第77頁 326 109/04/24 復健科 290 　 本院卷三第77頁 327 109/04/25 復健科 50 　 本院卷三第79頁 328 109/04/30 復健科 50 　 本院卷三第79頁 329 109/05/04 復健科 50 　 本院卷三第81頁 330 109/05/08 復健科 50 　 本院卷三第81頁 331 109/05/21 復健科 50 　 本院卷三第83頁 332 109/05/22 復健科 50 　 本院卷三第83頁 333 109/06/08 復健科 50 　 本院卷三第85頁 334 109/06/18 復健科 290 　 本院卷三第85頁 335 109/06/19 復健科 50 　 本院卷三第87頁 336 109/06/23 復健科 50 　 本院卷三第87頁 337 109/07/02 復健科 50 　 本院卷三第245頁 338 109/07/04 復健科 50 　 本院卷三第245頁 339 109/07/04 復健科 290 　 本院卷三第246頁 340 109/07/10 復健科 50 　 本院卷三第246頁 341 109/07/16 復健科 50 　 本院卷三第247頁 342 109/07/18 復健科 50 　 本院卷三第247頁 343 109/07/21 復健科 50 　 本院卷三第248頁 344 109/08/01 復健科 50 　 本院卷三第248頁 345 109/08/01 復健科 390 　 本院卷三第249頁 346 109/08/08 復健科 50 　 本院卷三第249頁 347 109/08/15 復健科 50 　 本院卷三第250頁 348 109/08/15 復健科 50 　 本院卷三第250頁 349 109/08/24 復健科 50 　 本院卷三第251頁 350 109/08/29 復健科 50 　 本院卷三第251頁 351 109/08/29 復健科 290 　 本院卷三第252頁 352 109/09/05 復健科 50 　 本院卷三第252頁 353 109/09/10 復健科 50 　 本院卷三第253頁 354 109/09/12 復健科 50 　 本院卷三第253頁 355 109/09/16 復健科 50 　 本院卷三第254頁 356 109/09/19 復健科 50 　 本院卷三第254頁 357 109/09/19 復健科 290 　 本院卷三第255頁 358 109/09/25 復健科 50 　 本院卷三第255頁 359 109/09/29 復健科 50 　 本院卷三第256頁 360 109/10/06 復健科 50 　 本院卷三第256頁 361 109/10/16 復健科 50 　 本院卷三第257頁 362 109/10/17 復健科 50 　 本院卷三第257頁 363 109/10/17 復健科 290 　 本院卷三第258頁 364 109/10/31 復健科 50 　 本院卷三第258頁 365 109/11/04 復健科 50 　 本院卷三第259頁 366 109/11/09 復健科 50 　 本院卷三第259頁 367 109/11/14 復健科 50 　 本院卷三第560頁 368 109/11/20 復健科 50 　 本院卷三第260頁 369 109/11/21 復健科 290 　 本院卷三第261頁 370 109/12/04 復健科 50 　 本院卷三第261頁 371 109/12/05 放射診斷科 200 證明書費 本院卷三第262頁 372 109/12/09 復健科 50 　 本院卷三第262頁 373 109/12/11 復健科 50 　 本院卷三第263頁 374 109/12/15 復健科 50 　 本院卷三第263頁 375 109/12/19 復健科 50 　 本院卷三第264頁 376 109/12/19 復健科 290 　 本院卷三第264頁 377 109/12/19 復健科 50 　 本院卷三第265頁 378 110/01/02 復健科 50 　 本院卷三第265頁 379 110/01/12 復健科 50 　 本院卷三第266頁 380 110/01/16 復健科 50 　 本院卷三第266頁 381 110/01/16 復健科 290 　 本院卷三第267頁 382 110/01/18 復健科 50 　 本院卷三第267頁 383 110/01/30 復健科 50 　 本院卷三第268頁 384 110/02/03 復健科 50 　 本院卷三第268頁 385 110/02/05 復健科 50 　 本院卷三第269頁 386 110/02/10 復健科 50 　 本院卷三第269頁 387 110/02/22 復健科 50 　 本院卷三第270頁 388 110/02/22 復健科 290 　 本院卷三第270頁 389 110/03/04 復健科 50 　 本院卷三第271頁 390 110/03/13 復健科 50 　 本院卷三第271頁 391 110/03/16 復健科 50 　 本院卷三第272頁 392 110/03/25 復健科 50 　 本院卷三第272頁 393 110/03/27 復健科 50 　 本院卷三第273頁 394 110/04/03 復健科 290 　 本院卷三第273頁 395 110/04/09 復健科 50 　 本院卷三第274頁 396 110/04/14 復健科 50 　 本院卷三第274頁 397 110/01/16 復健科 50 　 本院卷三第275頁 398 110/04/24 復健科 50 　 本院卷三第275頁 399 110/04/30 復健科 50 　 本院卷三第276頁 400 110/05/01 復健科 290 　 本院卷三第276頁 401 110/05/08 復健科 50 　 本院卷三第277頁 402 110/05/15 復健科 50 　 本院卷三第277頁 　 　 總計 50060 　 　 
附表二：
臺北市萬芳醫院醫療費用清單      編號 就診日期  科別 費用 備註 頁數 1 106/09/15 神經內科 570 　 本院卷一第384頁 2 106/10/13 神經內科 585 　 本院卷一第385頁 3 107/01/05 神經內科 420 　 本院卷一第386頁 4 107/03/30 神經內科 420 　 本院卷一第387頁 5 107/06/22 神經內科 470 　 本院卷一第388頁 6 107/07/30 復健科 470 　 本院卷一第389頁 7 107/08/07 復健科 140 　 本院卷一第390頁 8 107/08/09 復健科 50 　 本院卷一第391頁 9 107/08/16 復健科 50 　 本院卷一第392頁 10 107/08/21 復健科 50 　 本院卷一第393頁 11 107/08/23 復健科 50 　 本院卷一第394頁 12 107/08/24 神經內科 585 　 本院卷一第395頁 13 107/08/28 復健科 50 　 本院卷一第396頁 14 107/09/19 復健科 470 　 本院卷一第397頁 15 107/09/21 神經內科 585 　 本院卷一第398頁 16 107/09/27 復健科 50 　 本院卷一第399頁 17 107/10/02 復健科 50 　 本院卷一第400頁 18 107/10/09 復健科 50 　 本院卷一第401頁 19 107/10/16 復健科 585 　 本院卷一第402頁 20 107/10/16 復健科 50 　 本院卷一第403頁 21 107/10/18 復健科 50 　 本院卷一第404頁 22 107/10/24 復健科 470 　 本院卷一第405頁 23 107/10/30 復健科 50 　 本院卷一第406頁 24 107/11/01 復健科 50 　 本院卷一第407頁 25 107/11/06 復健科 50 　 本院卷一第408頁 26 107/11/08 復健科 50 　 本院卷一第409頁 27 107/11/13 神經內科 585 　 本院卷一第410頁 28 107/11/15 復健科 50 　 本院卷一第411頁 29 107/11/26 復健科 470 　 本院卷一第412頁 30 107/11/29 復健科 50 　 本院卷一第413頁 31 107/12/04 復健科 50 　 本院卷一第414頁 32 107/12/10 神經內科 585 　 本院卷一第415頁 33 107/12/11 復健科 50 　 本院卷一第416頁 34 107/12/13 復健科 50 　 本院卷一第417頁 35 107/12/18 復健科 50 　 本院卷一第418頁 36 107/07/27 神經內科 425 　 本院卷一第419頁 37 108/01/28 神經內科 585 　 本院卷一第419頁 38 108/01/30 復健科 470 　 本院卷一第420頁 39 108/02/12 復健科 50 　 本院卷一第420頁 40 108/02/15 復健科 50 　 本院卷一第421頁 41 108/02/19 復健科 50 　 本院卷一第421頁 42 108/02/20 復健科 570 　 本院卷一第422頁 43 108/02/22 復健科 50 　 本院卷一第423頁 44 108/02/27 神經內科 585 　 本院卷一第423頁 45 108/03/01 復健科 50 　 本院卷一第424頁 46 108/03/08 復健科 50 　 本院卷一第424頁 47 108/03/27 神經內科 630 　 本院卷三第89頁 48 108/03/27 復健科 470 　 本院卷三第91頁 49 108/03/12 復健科 50 　 本院卷三第279頁 50 108/03/15 復健科 50 　 本院卷三第280頁 51 108/03/19 復健科 50 　 本院卷三第281頁 52 108/03/22 復健科 50 　 本院卷三第282頁 53 108/04/02 復健科 50 　 本院卷三第283頁 54 108/04/09 復健科 50 　 本院卷三第284頁 55 108/04/16 復健科 50 　 本院卷三第285頁 56 108/04/23 復健科 50 　 本院卷三第286頁 57 108/04/26 復健科 50 　 本院卷三第287頁 58 108/05/01 復健科 470 　 本院卷三第93頁 59 108/05/07 復健科 50 　 本院卷三第288頁 60 108/05/10 復健科 50 　 本院卷三第289頁 61 108/05/14 復健科 50 　 本院卷三第290頁 62 108/05/21 復健科 50 　 本院卷三第291頁 63 108/05/24 復健科 50 　 本院卷三第292頁 64 108/06/03 神經內科 410 　 本院卷三第293頁 　 　 總計 14025 　 　 
附表三：
鴻安中醫診所醫療費用清單      編號 就診日期  科別 費用 備註 頁數 1 107/07/28 針灸 50 　 本院卷一第425頁 2 107/08/01 針灸 50 　 本院卷一第425頁 3 107/08/04 針灸 100 　 本院卷一第425頁 4 107/08/06 針灸 50 　 本院卷一第425頁 5 107/08/06 針灸 50 　 本院卷一第425頁 6 107/08/11 針灸 50 　 本院卷一第425頁 7 107/08/13 針灸 50 　 本院卷一第427頁 8 107/08/15 針灸 50 　 本院卷一第427頁 9 107/08/17 針灸 100 　 本院卷一第427頁 10 107/08/20 針灸 50 　 本院卷一第427頁 11 107/08/22 針灸 50 　 本院卷一第427頁 12 107/08/24 針灸 50 　 本院卷一第427頁 13 107/08/30 針灸 50 　 本院卷一第429頁 14 107/09/01 針灸 50 　 本院卷一第429頁 15 107/09/03 針灸 100 　 本院卷一第429頁 16 107/09/05 針灸 50 　 本院卷一第429頁 17 107/09/07 針灸 50 　 本院卷一第429頁 18 107/09/10 針灸 50 　 本院卷一第429頁 19 107/09/12 針灸 50 　 本院卷一第431頁 20 107/09/14 針灸 50 　 本院卷一第431頁 21 107/09/17 針灸 100 　 本院卷一第431頁 22 107/09/19 針灸 50 　 本院卷一第431頁 23 107/09/21 針灸 100 　 本院卷一第431頁 24 107/09/24 針灸 50 　 本院卷一第431頁 25 107/09/26 針灸 50 　 本院卷一第433頁 26 107/09/28 針灸 50 　 本院卷一第433頁 27 107/10/01 針灸 100 　 本院卷一第433頁 28 107/10/03 針灸 50 　 本院卷一第433頁 29 107/10/05 針灸 50 　 本院卷一第433頁 30 107/10/08 針灸 50 　 本院卷一第433頁 31 107/10/10 針灸 50 　 本院卷一第435頁 32 107/10/12 針灸 50 　 本院卷一第435頁 33 107/10/15 針灸 100 　 本院卷一第435頁 34 107/10/17 針灸 50 　 本院卷一第435頁 35 107/10/19 針灸 50 　 本院卷一第435頁 36 107/10/23 針灸 50 　 本院卷一第435頁 37 107/10/24 針灸 50 　 本院卷一第437頁 38 107/10/26 針灸 50 　 本院卷一第437頁 39 107/10/29 針灸 100 　 本院卷一第437頁 40 107/11/02 針灸 50 　 本院卷一第437頁 41 107/11/06 針灸 50 　 本院卷一第437頁 42 107/11/08 針灸 50 　 本院卷一第437頁 43 107/11/09 針灸 50 　 本院卷一第439頁 44 107/11/12 針灸 100 　 本院卷一第439頁 45 107/11/14 針灸 50 　 本院卷一第439頁 46 107/11/16 針灸 50 　 本院卷一第439頁 47 107/11/19 針灸 50 　 本院卷一第439頁 48 107/11/21 針灸 50 　 本院卷一第439頁 49 107/11/23 針灸 50 　 本院卷一第441頁 50 107/11/26 針灸 100 　 本院卷一第441頁 51 107/11/28 針灸 50 　 本院卷一第441頁 52 107/11/30 針灸 50 　 本院卷一第441頁 53 107/10/31 針灸 50 　 本院卷一第441頁 54 107/12/03 針灸 50 　 本院卷一第441頁 55 107/12/04 針灸 50 　 本院卷一第443頁 56 107/12/07 針灸 50 　 本院卷一第443頁 57 107/12/12 針灸 50 　 本院卷一第443頁 58 107/12/11 針灸 100 　 本院卷一第443頁 59 107/12/14 針灸 50 　 本院卷一第443頁 60 107/12/17 針灸 50 　 本院卷一第443頁 61 107/12/19 針灸 50 　 本院卷一第445頁 62 107/12/21 針灸 50 　 本院卷一第445頁 63 107/12/29 針灸 100 　 本院卷一第445頁 64 107/12/31 針灸 50 　 本院卷一第445頁 65 108/01/02 針灸 50 　 本院卷一第445頁 66 108/01/04 針灸 50 　 本院卷一第445頁 67 108/01/07 針灸 50 　 本院卷一第447頁 68 108/01/09 針灸 50 　 本院卷一第447頁 69 108/01/11 針灸 100 　 本院卷一第447頁 70 108/01/14 針灸 50 　 本院卷一第447頁 71 108/01/16 針灸 50 　 本院卷一第447頁 72 108/01/18 針灸 50 　 本院卷一第447頁 73 108/01/24 針灸 50 　 本院卷一第449頁 74 108/01/26 針灸 50 　 本院卷一第449頁 75 106/06/09 一般 140 　 本院卷一第449頁 76 107/07/19 針灸 140 　 本院卷一第451頁 77 107/07/21 針灸 50 　 本院卷一第451頁 78 107/07/23 針灸 50 　 本院卷一第451頁 79 107/07/25 針灸 50 　 本院卷一第451頁 80 107/07/19 針灸 100 　 本院卷一第451頁 81 107/07/05 針灸 100 　 本院卷一第453頁 82 107/07/07 針灸 50 　 本院卷一第453頁 83 107/07/09 針灸 50 　 本院卷一第453頁 84 107/07/11 針灸 50 　 本院卷一第453頁 85 107/07/13 針灸 50 　 本院卷一第453頁 86 107/07/17 針灸 50 　 本院卷一第453頁 87 107/06/27 針灸 100 　 本院卷一第455頁 88 107/06/28 針灸 50 　 本院卷一第455頁 89 107/06/30 針灸 50 　 本院卷一第455頁 90 107/07/02 針灸 50 　 本院卷一第455頁 91 107/07/03 針灸 50 　 本院卷一第455頁 92 107/07/04 針灸 50 　 本院卷一第455頁 93 108/01/29 針灸 100 　 本院卷一第457頁 94 108/01/30 自費藥帖 25200 　 本院卷一第463-465頁 95 108/01/31 針灸 50 　 本院卷一第457頁 96 108/02/02 針灸 50 　 本院卷一第457頁 97 108/02/11 針灸 50 　 本院卷一第457頁 98 108/02/13 針灸 50 　 本院卷一第457頁 99 108/02/15 針灸 50 　 本院卷一第457頁 100 108/02/18 針灸 100 　 本院卷一第459頁 101 108/02/20 針灸 50 　 本院卷一第459頁 102 108/02/22 針灸 50 　 本院卷一第459頁 103 108/02/27 針灸 50 　 本院卷一第459頁 104 108/03/01 針灸 50 　 本院卷一第459頁 105 108/03/04 針灸 50 　 本院卷一第459頁 106 108/03/06 針灸 100 　 本院卷一第461頁 107 108/03/08 針灸 50 　 本院卷一第461頁 108 108/03/11 針灸 50 　 本院卷一第461頁 109 108/03/13 針灸 100 　 本院卷三第295頁 110 108/03/15 針灸 50 　 本院卷三第295頁 111 108/03/19 針灸 50 　 本院卷三第295頁 112 108/03/21 針灸 100 　 本院卷三第296頁 113 108/03/23 針灸 50 　 本院卷三第296頁 114 108/03/27 針灸 50 　 本院卷三第296頁 115 108/03/29 針灸 50 　 本院卷三第297頁 116 108/04/02 針灸 50 　 本院卷三第297頁 117 108/04/03 針灸 50 　 本院卷三第297頁 118 108/04/09 針灸 100 　 本院卷三第298頁 119 108/04/12 針灸 50 　 本院卷三第298頁 120 108/04/13 針灸 50 　 本院卷三第298頁 121 108/04/15 針灸 50 　 本院卷三第299頁 122 108/04/17 針灸 50 　 本院卷三第299頁 123 108/04/19 針灸 50 　 本院卷三第299頁 124 108/04/22 針灸 100 　 本院卷三第300頁 125 108/04/24 針灸 50 　 本院卷三第300頁 126 108/04/27 針灸 50 　 本院卷三第300頁 127 108/04/29 針灸 50 　 本院卷三第301頁 128 108/05/01 針灸 50 　 本院卷三第301頁 129 108/05/03 針灸 50 　 本院卷三第301頁 130 108/05/06 針灸 100 　 本院卷三第302頁 131 108/05/08 針灸 50 　 本院卷三第302頁 132 108/05/10 針灸 50 　 本院卷三第302頁 133 108/05/13 針灸 50 　 本院卷三第303頁 134 108/05/15 針灸 50 　 本院卷三第303頁 135 108/05/17 針灸 50 　 本院卷三第303頁 136 108/05/21 針灸 100 　 本院卷三第304頁 137 108/05/23 針灸 50 　 本院卷三第304頁 138 108/05/24 針灸 50 　 本院卷三第304頁 139 108/05/27 針灸 50 　 本院卷三第305頁 140 108/05/30 針灸 50 　 本院卷三第305頁 141 108/05/31 針灸 50 　 本院卷三第305頁 142 108/06/04 針灸 100 　 本院卷三第306頁 143 108/06/06 針灸 50 　 本院卷三第306頁 144 108/06/08 針灸 50 　 本院卷三第306頁 145 108/06/11 針灸 50 　 本院卷三第307頁 146 108/06/13 針灸 50 　 本院卷三第307頁 147 108/06/15 針灸 50 　 本院卷三第307頁 148 108/06/18 針灸 100 　 本院卷三第308頁 149 108/06/20 針灸 50 　 本院卷三第308頁 150 108/06/22 針灸 50 　 本院卷三第308頁 151 108/06/26 針灸 50 　 本院卷三第309頁 152 108/06/27 針灸 50 　 本院卷三第309頁 153 108/06/29 針灸 50 　 本院卷三第309頁 154 108/07/01 針灸 100 　 本院卷三第310頁 155 108/07/04 針灸 50 　 本院卷三第310頁 156 108/07/09 針灸 50 　 本院卷三第310頁 157 108/07/11 針灸 50 　 本院卷三第311頁 158 108/07/12 針灸 50 　 本院卷三第311頁 159 108/07/15 針灸 100 　 本院卷三第311頁 160 108/07/17 針灸 50 　 本院卷三第312頁 161 108/07/19 針灸 50 　 本院卷三第312頁 162 108/07/22 針灸 50 　 本院卷三第312頁 163 108/07/25 針灸 50 　 本院卷三第313頁 164 108/07/26 針灸 50 　 本院卷三第313頁 165 108/08/01 針灸 50 　 本院卷三第313頁 166 108/08/03 針灸 50 　 本院卷三第314頁 167 108/08/06 針灸 50 　 本院卷三第314頁 168 108/08/08 針灸 50 　 本院卷三第314頁 169 108/08/10 針灸 50 　 本院卷三第315頁 170 108/08/12 針灸 100 　 本院卷三第315頁 171 108/08/14 針灸 50 　 本院卷三第315頁 172 108/08/20 針灸 50 　 本院卷三第316頁 173 108/08/22 針灸 50 　 本院卷三第316頁 174 108/08/24 針灸 50 　 本院卷三第316頁 175 108/08/27 針灸 50 　 本院卷三第317頁 176 108/09/06 針灸 50 　 本院卷三第317頁 177 108/09/09 針灸 50 　 本院卷三第317頁 178 108/09/12 針灸 50 　 本院卷三第318頁 179 108/09/18 針灸 100 　 本院卷三第318頁 180 108/09/20 針灸 50 　 本院卷三第318頁 181 108/09/23 針灸 50 　 本院卷三第319頁 182 108/09/26 針灸 50 　 本院卷三第319頁 183 108/09/28 針灸 50 　 本院卷三第319頁 184 108/10/05 針灸 100 　 本院卷三第320頁 185 108/10/07 針灸 50 　 本院卷三第320頁 186 108/10/08 針灸 50 　 本院卷三第320頁 187 108/10/11 針灸 50 　 本院卷三第321頁 188 108/10/14 針灸 50 　 本院卷三第321頁 189 108/10/17 針灸 50 　 本院卷三第321頁 190 108/10/22 針灸 100 　 本院卷三第322頁 191 108/10/26 針灸 50 　 本院卷三第322頁 192 108/10/29 針灸 50 　 本院卷三第322頁 193 108/10/31 針灸 50 　 本院卷三第323頁 194 108/11/05 針灸 50 　 本院卷三第323頁 195 108/11/09 針灸 50 　 本院卷三第323頁 196 108/11/11 針灸 100 　 本院卷三第324頁 197 108/11/14 針灸 50 　 本院卷三第324頁 198 108/11/16 針灸 50 　 本院卷三第324頁 199 108/11/20 針灸 50 　 本院卷三第325頁 200 108/11/23 針灸 50 　 本院卷三第325頁 201 109/06/18 針灸 50 　 本院卷三第325頁 202 109/06/24 針灸 50 　 本院卷三第326頁 203 109/06/26 針灸 50 　 本院卷三第326頁 204 109/06/30 針灸 50 　 本院卷三第326頁 205 109/07/02 針灸 50 　 本院卷三第327頁 206 109/07/07 針灸 140 　 本院卷三第3327頁 207 109/07/09 針灸 50 　 本院卷三第327頁 208 109/07/10 針灸 50 　 本院卷三第328頁 209 109/07/16 針灸 50 　 本院卷三第328頁 210 109/07/18 針灸 50 　 本院卷三第328頁 211 109/07/23 針灸 50 　 本院卷三第329頁 212 109/07/25 針灸 140 　 本院卷三第329頁 213 109/07/30 針灸 50 　 本院卷三第329頁 214 109/08/01 針灸 50 　 本院卷三第330頁 215 109/08/14 針灸 50 　 本院卷三第330頁 216 109/08/20 針灸 50 　 本院卷三第330頁 217 109/09/05 針灸 140 　 本院卷三第331頁 218 109/09/10 針灸 50 　 本院卷三第331頁 219 109/09/18 針灸 50 　 本院卷三第331頁 220 109/09/25 針灸 50 　 本院卷三第332頁 221 109/10/07 針灸 100 　 本院卷三第332頁 222 109/10/14 針灸 50 　 本院卷三第332頁 223 109/10/20 針灸 50 　 本院卷三第333頁 224 109/10/22 針灸 50 　 本院卷三第333頁 225 109/10/29 針灸 50 　 本院卷三第334頁 226 109/11/05 針灸 50 　 本院卷三第334頁 227 109/11/12 針灸 100 　 本院卷三第334頁 228 109/11/18 針灸 50 　 本院卷三第335頁 229 109/11/24 針灸 50 　 本院卷三第335頁 230 109/11/26 針灸 50 　 本院卷三第335頁 231 109/12/01 針灸 50 　 本院卷三第336頁 232 109/12/10 針灸 50 　 本院卷三第336頁 233 109/12/17 針灸 100 　 本院卷三第336頁 234 109/12/23 針灸 50 　 本院卷三第337頁 235 110/01/06 針灸 50 　 本院卷三第337頁 236 110/04/17 針灸 100 　 本院卷三第337頁 237 110/04/23 針灸 50 　 本院卷三第338頁 238 110/05/01 針灸 50 　 本院卷三第338頁 239 110/05/08 針灸 50 　 本院卷三第338頁 240 110/05/15 針灸 50 　 本院卷三第339頁 　 　 總計 39500